臺灣臺中地方法院刑事判決　　　　　　　　　　　九十四年度豐簡上字第三二四號
　　上　訴　人
　　即　被　告　乙○○
右列上訴人因恐嚇案件，不服本院豐原簡易庭九十四年度豐簡字第二一０號中華民國
九十四年三月三十一日第一審簡易判決（聲請案號：臺灣臺中地方法院檢察署九十三
年度偵字第二一八三四號），提起上訴，本院管轄之第二審合議庭判決如左：
    主  文
上訴駁回。
    事  實
一、乙○○曾於民國八十九年間因妨害公務案件，經本院於八十九年十一月一日以八
    十九年度易字第三二八二號判處有期徒刑六月確定，於八十九年十二月二十六日
    易科罰金執行完畢。緣因乙○○之妻簡玉嵐（聲請簡易判決處刑書誤為乙○○本
    人）曾任職於丙○○所經營位於台中縣新社鄉中興村中興嶺三六三之十六號之明
    月居餐廳，雙方因薪資問題有所糾葛，乙○○乃於九十三年九月五日上午十一時
    三十分許，駕駛車牌號碼ＯＧ─１１７６號自用小客車至上開餐廳，並停放於門
    口警衛室前，要求丙○○出面洽談薪資給付問題，雙方言談間一言不合，丙○○
    口出「幹你娘」之穢語，公然侮辱乙○○（丙○○所犯公然悔辱罪，業經本院判
    決確定，並經易科罰金執行完畢），乙○○則反以台語「沒有把你啪（即台語槍
    枝的意思）就很好了」等語恐嚇丙○○，使丙○○心生畏懼，致生危害於其安全
    。
二、案經丙○○訴由臺中縣警察局東勢分局報請臺灣臺中地方法院檢察署檢察官聲請
    簡易判決處刑。
    理  由
一、訊據上訴人即被告乙○○（下稱被告）固坦承其確有於前揭時、地向告訴人丙○
    ○陳稱前揭言詞等情不諱，惟仍矢口否認有何恐嚇之犯行，辯稱：伊所謂的「啪
    」是指台語「罵」的意思，是指我沒有罵你就很好了的意思，並不是指槍枝的意
    思，亦沒有恐嚇的意思云云。經查：
（一）本件被告係因不滿告訴人丙○○對於其妻簡玉嵐的薪資問題處理拖延，而與丙
      ○○發生衝突，告訴人當場辱罵被告「幹你娘」等語後，被告回稱對告訴人丙
      ○○稱：『沒有把你「啪」就很好了』等情，此據被告自承在卷，且與告訴人
      丙○○所述情節相符，堪認實在。
（二）告訴人丙○○於九十三年九月五日警詢時供稱：「．．．乙○○把車停大門口
      內警衛室前，擋住出入，不讓我的客人進出，還叫客人不要在這邊用餐，所以
      叫員工把乙○○車子移走，乙○○揚言誰敢動車子，要誰好看，．．．然後發
      生爭執，乙○○揚言：「如果不怕死，要用『啪仔』（台語發音）」，意思就
      是用槍讓我死，然後我就離開．．．」等語（見偵查卷第十一頁背面）；其於
      九十四年一月二十五日檢察官偵查時仍供稱：「他開車擋住我們公司門口，還
      叫客人不要進來消費，並恐嚇我說他要用『啪仔』；被告所稱的『啪仔』就是
      通俗的解釋槍的意思」等語（見偵查卷第三十一頁）；嗣本院於九十四年六月
      二十四日審理時，以證人身分具結後證述：「被告有用台語以大聲、惡劣的語
      氣嚇稱：你們做生意的人不怕死，我就要用「ㄆ一ㄚ」ㄚ（四聲）（台語發音
      ）給你ㄆ一ㄚ，我聽到時，很害怕，因為他不是一位正派的人（見本院卷第四
      十八頁）。雖被告一再辯稱：伊所說的「啪」不是開槍之意，是指罵的意思，
      並提臺語大字典、臺灣閩南語辭典等為憑。然以，被告係在告訴人以「幹你娘
      」之穢語辱罵後，才說出上開詞語，衡諸常情，一般人在被人以三字經辱罵之
      後，氣憤難平之餘，當係以更嚴重之語氣及言詞加以反擊才是，何可能僅說出
      我沒有罵你就很好了之詞而己。況一般人說話是將當時之心情及內心的意思，
      立即反應於其言詞上，亦無事後再去查詢字典，用以證明其當時言詞之意涵究
      竟為何意思之理！是以，被告前開辯解，顯不合常情，係屬事後卸責之詞，無
      可採信。則被告確實曾以上述加害生命之惡害通知告訴人，且加上其口氣，確
      使有使他人心生畏懼之情形，非僅是罵人單純之意甚明。本案事證明確，被告
      上開犯行，洵堪認定。
二、核被告乙○○所為，係犯刑法第三百零五條恐嚇危害安全罪。原審依刑法第三百
    零五條、第四十七條、第四十一條第一項前段，罰金罰鍰提高標準條例第一項前
    段、第二條，判處被告拘役四十日，並諭知易科罰金之折算標準，其認事用法，
    並無違誤，量刑亦屬適當，經核尚無不合。被告提起上訴，否認其恐嚇危害安全
    之情，並無理由，應予駁回。
據上論斷，應依刑事訴訟法第四百五十五條之一第三項、第三百六十八條，判決如主
文。
本案經檢察官甲○○到庭執行職務。
中    華    民    國      九十四      年       六      月     三十    日
                                臺灣臺中地方法院刑事第九庭
                    審判長法  官  黃 文 進
                                          法  官  陳 如 玲
                                          法  官  曾 佩 琦
右正本證明與原本無異。
不得上訴。
                                          書記官
中    華    民    國      九十四      年       六      月     三十    日
